【裁判字號】    89,易,2510
【裁判日期】    891017
【裁判案由】    竊盜
【裁判全文】
臺灣臺南地方法院刑事判決                        八十九年度易字第二五一號
    公  訴  人  臺灣台南地方法院檢察署檢察官
    被      告  丙○○
右列被告因竊盜案件，經檢察官提起公訴（八十九年度偵字第一０六五六號），本院
判決如左：
    主    文
丙○○連續竊盜，累犯，處有期徒刑拾月。
    事    實
一、丙○○曾犯賭博罪，經台灣高等法院台南分院判處有期徒刑七月確定，於民國八
    十六年五月二十九日執行完畢，猶不知悔改，復基於意圖為自己不法所有之概括
    犯意，先於八十九年八月三十日上午十一時許，在台南市○○路協進國小，竊取
    許華青所有皮包一個（內有身分證、實習教師證、師範學院信用卡一只、中國信
    託信用卡一只）；復於同年九月十日下午四時許，在台南市○○路三巷十號「清
    水寺」房間內，竊取丁○○所有之現金新台幣（下同）五千多元、鑽石戒子一只
    、金戒子一只、白金戒子一只、十八Ｋ金戒子、珍珠項金鍊一條、彰化商業銀行
    提款卡及身分證各一張；再於同年九月十一日，在台南市○○○街三十九號，竊
    取甲○○所有車牌號碼ＺＷＦ─０九一號之機車壹部；又於同年九月十二日上午
    十時許，在台南市○○路三十六號房間內，竊取己○○所有皮夾一只（內有身分
    證一張、技術證一張、郵局提款卡一張、現金四百多元）；復於同年九月十四日
    十七時許，在台南市○○路○段一三三號「彌陀寺」內，竊取戊○○所有之鑰匙
    十六支；再於同年九月十五日上午十一時許，在台南市○○路○段二００號五樓
    「ＹＭＣＡ」內，竊取乙○○所有之皮包一個（內有中國信託信用卡及提款卡各
    一只）。嗣於同年九月十五日下午三時四十分許，在台南市○○路與民權路，為
    警發現其騎乘前開贓車，並查獲許華青之失竊物（身分證、實習教師證、信用卡
    ）、丁○○之失竊物（金戒子及白金戒子）、甲○○失竊之ＺＷＦ─０九一號機
    車、己○○之失竊物（身分證一張、技術證一張）、戊○○失竊之鑰匙十六支、
    乙○○失竊之中國信託信用卡等物。
二、案經台南市警察局移請臺灣台南地方法院檢察署檢察官偵查起訴。
    理    由
一、訊據被告丙○○固均坦承於右揭時地拿取他人所有之物，但對是否為竊取或竊取
    之項目及數量，則辯稱並非竊取或並未竊取那麼多云云。經查：
（一）被告竊取許華青所有物部分：此部分犯罪事實，業據被告丙○○於警訊及偵查
      中坦承不諱，核與告訴人許華青所述失竊之情節相符，復有身分證、實習教師
      證及信用卡各一張之認領保管單在卷可稽。被告於本院審理時固另辯稱係檢來
      的云云，惟如確在學校教室外面樓梯口檢到，如無竊取之犯意，交給校方人員
      即可，為何占為己有？是被告所辯，並不足採。
（二）竊取丁○○所有物部分：此部分犯罪事實，除現金五千多元、鑽石戒子、十八
      Ｋ金戒子及珍珠項鍊外，業據被告丙○○於警訊及偵查中坦承不諱，核與告訴
      人丁○○所述失竊之情節相符，復有金戒子及白金戒子之認領保管單在卷可稽
      。至於被告所竊取之五千多元、金戒子、十八Ｋ金戒子及珍珠項鍊部分，亦據
      被害人丁○○於警訊指訴綦詳，參以被告於警訊時供稱竊取現金一千五百元，
      嗣於偵查及本院審理時改稱僅竊取四百元云云，所述前後不一，自難憑採。是
      被害人丁○○前開指訴，應與事實相符。是被告就竊取丁○○所有物所為之自
      白部分，核與事實相符，而其辯稱部分，則係事後卸責之詞，不足採信。
（三）竊取甲○○所有車牌號碼ＺＷＦ─０九一號機車部分：此部分犯罪事實，業據
      被告丙○○於警訊、偵查及本院審理時坦承不諱，核與告訴人甲○○指述之失
      竊之情節相符。此外，復有機車認領保管單壹紙在卷可稽。被告此部分自白，
      核與事實相符。
（四）竊取己○○所有物部分：此部分犯罪事實，業據被告丙○○於警訊及偵查中坦
      承不諱，核與被害人己○○所述失竊之情節相符，復有身分證及技術證各一張
      之認領保管單在卷可稽。被告於本院審理時，雖辯稱只偷了身分證及技術證云
      云，惟被害人己○○是整只皮包失竊，被告辯稱只偷了皮包內之身分證及技術
      證，而未竊取現金及提款卡云云，顯不合理。是被告就竊取己○○所有物所為
      之自白部分，核與事實相符，而其辯稱部分，則係事後卸責之詞，不足採信。
（五）竊取戊○○鑰匙部分：此部分犯罪事實，業據被告丙○○於警訊及偵查中坦承
      不諱，核與被害人戊○○所述失竊之情節相符，復有鑰匙十六支之認領保管單
      在卷可稽。被告於本院審理時，雖辯稱只偷了七、八支鑰匙云云，惟被害人戊○○是整串鑰匙失竊，被告辯稱只偷了整串鑰匙中的七、八支云云，顯不合理
      。是被告就竊取被害人戊○○鑰匙所為之自白部分，核與事實相符，而其辯稱
      部分，則係事後卸責之詞，不足採信。
（六）竊取乙○○財物部分：此部分犯罪事實，業據被告丙○○於警訊及偵查中坦承
      不諱，核與被害人乙○○所述失竊之情節相符，復有中國信託信用卡之認領保
      管單在卷可稽。被告於本院審理時，雖辯稱只偷了信用卡及提款卡各一張，並
      未竊取皮包云云，惟查被害人乙○○是丟掉皮包，而非只有置於皮包內之信用
      卡及提款卡而已，何況，單獨竊取皮包內之信用卡及提款卡，不如整只皮包偷
      走方便，是被告所辯，並不合理。是被告就竊取被害人乙○○財物所為之自白
      部分，核與事實相符，而其辯稱部分，則係事後卸責之詞，不足採信。
（七）綜上所述，被告自白部分，均核與事實相符，而其所辯者，則顯係事後畏罪卸
      責之詞，不足採信。本件事證明確，被告犯行，洵堪認定。
二、核被告所為，係犯刑法第三百二十條第一項之竊盜罪。又被告先後數次犯行，時
    間緊接，犯罪構成要件相同，顯係基於概括犯意為之，應依連續犯之規定論以一
    罪，併依法加重其刑。再被告曾犯賭博罪，經台灣高等法院台南分院判處有期徒
    刑七月確定，於八十六年五月二十九日執行完畢，有台灣台南地方法院檢察署前
    案資料查註紀錄表及台灣高等法院被告全國前案紀錄表在卷可按，其於五年之內
    再犯本件有期徒刑以上之罪，為累犯，應依法遞加重其刑。爰審酌被告犯罪之動
    機、目的、手段、所得利益、犯罪後之態度等一切情狀，量處如主文所示之刑，
    以資懲儆。
三、據上論斷，應依刑事訴訟法第二百九十九條第一項前段，刑法第五十六條、第三
    百二十條第一項、第四十七條，罰金罰鍰提高標準條例第一條前段，判決如主文
中      華      民      國    八  十  九    年    十    月    十  七    日
                                    臺灣臺南地方法院刑事第一庭
                                        法  官  王  獻  楠
右正本證明與原本無異。
如不服本判決，應於判決送達後十日內，向本院提出上訴狀。
                                        書記官  陳  玉  果
中      華      民      國    八  十  九    年    十    月    十  七    日
附錄本案論罪科刑法條全文。
刑法第三百二十條第一項：
  意圖為自己或第三人不法之所有，而竊取他人之動產者，為竊盜罪，處五年以下有
  期徒刑、拘役或五百元以下罰金。


司法院資訊處製作；財團法人民間司法改革基金會備份。
